臺灣基隆地方法院基隆簡易庭小額民事判決
111年度基小字第1346號
原      告  洪錫隆  

被      告  白千昀  


上列當事人間給付借款事件，本院於民國111年7月13日辯論終結
，判決如下：
    主      文
被告應給付原告新臺幣參萬陸仟元，及其中新臺幣玖仟元自民國
一百一十一年三月三十一日起、其中新臺幣玖仟元自民國一百一
十一年五月一日起、其中新臺幣玖仟元自民國一百一十一年五月
三十一日起、其中新臺幣玖仟元自民國一百一十一年七月一日起
，均至清償日止，按週年利率百分之五計算之利息。
被告應自民國一百一十一年七月三十日起至民國一百一十二年一
月三十日止，於每月三十日給付原告新臺幣玖仟元，並應於民國
一百一十二年二月二十八日，給付原告新臺幣壹仟元。
訴訟費用新臺幣壹仟元由被告負擔。
本判決第一項、第二項得假執行；但被告如分別就本判決第一項
以新臺幣參萬陸仟元、就本判決第二項以到期金額之全額為原告
預供擔保，得免為假執行。
    事實及理由
一、按關於請求給付金錢或其他代替物或有價證券之訴訟，其標
    的金額或價額在新臺幣（下同）100,000元以下者，適用本
    章所定之小額程序。民事訴訟法第436條之8第1項定有明文
    。又依同法第436條之15規定，當事人為訴之變更、追加或
    提起反訴，除當事人合意繼續適用小額程序並經法院認為適
    當者外，僅得於第436條之8第1項之範圍內（即請求給付金
    錢或其他代替物或有價證券，且標的金額或價額在100,000
    元以下之範圍內）為之。再者，訴狀送達後，原告不得將原
    訴變更或追加他訴，但請求之基礎事實同一者、擴張或減縮
    應受判決事項之聲明者，不在此限，同法第436條之23準用
    同法第436條第2項再準用同法第255條第1項第2款、第3款亦
    有明定。查原告本係起訴請求被告給付100,000元，及自民
    國111年3月30日起至清償日止，按週年利率5%計算之利息（
    參見民事起訴狀）；嗣則因本院曉諭闡明，於111年7月13日
    言詞辯論期日當庭更正其訴之聲明，求為判命被告給付36,0
    00元，及其中9,000元自111年3月31日起、其中9,000元自11
    1年5月1日起、其中9,000元自111年5月31日起、其中9,000
    元自111年7月1日起，均至清償日止，按週年利率5%計算之
    利息，暨自111年7月30日起至112年1月30日止，於每月30日
    給付原告9,000元，併應於112年2月28日，給付原告1,000元
    （參見本院言詞辯論筆錄）。核屬應受判決事項聲明之減縮
    ，且其請求之基礎事實同一，尤未逾民事訴訟法第436條之8
    第1項之範圍，合於上開規定，應予准許。
二、本件被告經合法通知，未於言詞辯論期日到場，核無民事訴
    訟法第386條所列各款情形，爰依同法第436條之23、第436
    條第2項、第385條第1項前段規定，准原告之聲請，由其一
    造辯論而為判決。　　
三、原告主張： 
    被告於111年1月11日，向原告借得100,000元；雙方約定，
    被告應自111年3月30日起，於每月30日償還原告9,000元，
    至上開金額全數清償完畢為止；詎被告嗣後分文未償（計至
    111年6月30日為止，已屆期而未獲清償之金額總計36,000元
    ，而餘款64,000元之清償期則未屆至），是原告乃本於兩造
    間消費借貸之法律關係，請求被告給付欠款，並聲明：
  ㈠被告應給付原告36,000元，及其中9,000元自111年3月31日起
    、其中9,000元自111年5月1日起、其中9,000元自111年5月3
    1日起、其中9,000元自111年7月1日起，均至清償日止，按
    週年利率5%計算之利息。
  ㈡被告應自111年7月30日起至112年1月30日止，於每月30日給
    付原告9,000元，並應於112年2月28日，給付原告1,000元。
四、被告答辯：
　　被告經本院合法通知，未於言詞辯論期日到場，亦未提出書
    狀為任何聲明及陳述。　　
五、本院判斷：
  ㈠原告主張之上開事實，業據提出與其主張相符之借據1紙（下
    稱系爭借據）為證，經核無訛；兼之被告經合法通知，並未
    到庭爭執，亦未提出書狀表明證據或有利於己之答辯以供審
    酌，本院綜合上開證據調查結果，自堪信原告之主張為真實
    。按當事人互相表示意思一致者，無論其為明示或默示，契
    約即為成立。民法第153條定有明文。次按消費借貸之借用
    人應於約定期限內，返還與借用物種類、品質、數量相同之
    物，未定返還期限者，借用人得隨時返還，貸與人亦得定一
    個月以上之相當期限，催告返還；清償期，除法律另有規定
    或契約另有訂定，或得依債之性質或其他情形決定者外，債
    權人得隨時請求清償，債務人亦得隨時為清償。民法第478
    條、第315條亦有明定。本件原告既已提出系爭借據，證明
    其主張之利己事實，則其現今本於消費借貸之法律關係，請
    求被告給付已屆期之36,000元，即有理由；至原告於本院言
    詞辯論終結以前，就本件履行期尚未屆至者，即「被告應自
    111年7月30日起至112年1月30日止，於每月30日給付原告9,
    000元，並應於112年2月28日，給付原告1,000元」之部分，
    一併起訴而為請求，核其性質，係屬「將來給付之訴」；按
    請求將來給付之訴，以有預為請求之必要者為限，得提起之
    ，民事訴訟法第246條定有明文，而本件被告就「屆期債務
    」既已拒絕履行（分文未償），則其日後會否按時履行，客
    觀上自屬可疑，準此，原告就本件履行期尚未屆至者，應有
    一併預先起訴請求之必要，從而，原告依其主張，提起本件
    現在給付之訴（即已屆期之36,000元部分），併為上開將來
    給付訴訟之請求（即「被告應自111年7月30日起至112年1月
    30日止，於每月30日給付原告9,000元，並應於112年2月28
    日，給付原告1,000元」之部分），核屬正當，應予准許。
  ㈡第按遲延之債務，以支付金錢為標的者，債權人得請求依法
    定利率計算之遲延利息；但約定利率較高者，仍從其約定利
    率。應付利息之債務，其利率未經約定，亦無法律可據者，
    週年利率為5%。民法第233條第1項、第203條定有明文。又
    給付有確定期限者，債務人自期限屆滿時起，負遲延責任，
    民法第229條第1項亦有明定。查兩造約定「被告應自111年3
    月30日起，於每月30日償還原告9,000元，至其借款金額全
    數清償完畢為止」，是依上開說明，俟各該分期期限屆滿時
    起，被告即應就各該分期款負遲延責任，故原告就「屆期在
    『110年6月30日以前』」之金額（合計36,000元），請求被告
    就其中9,000元自111年3月31日起、就其中9,000元自111年5
    月1日起、就其中9,000元自111年5月31日起、就其中9,000
    元自111年7月1日起，均至清償日止，按週年利率5%計付遲
    延利息，亦與法律規定相合而應准許。至於「將來給付之訴
    」之部分，在事實審言詞辯論終結之時，一律尚「未屆期」
    ，故此部分原即不生遲延給付之問題，爰併此指明。
  ㈢綜上，原告請求被告給付如主文第一、二項所示，為有理由
    ，應予准許。
六、本件第一審裁判費為1,000元，此外核無其他訴訟費用之支
    出，是本件訴訟費用額確定為1,000元，爰依職權確定前開
    訴訟費用由敗訴之被告負擔。
七、本判決係適用小額訴訟程序所為被告敗訴之判決，依民事訴
    訟法第436條之20之規定，應依職權宣告假執行，爰依職權
    宣告之，併酌情宣告被告預供相當之擔保金額後，得免為假
    執行。
中　　華　　民　　國　　111 　年　　7 　　月　　13　　日
                  基隆簡易庭法  官   王慧惠
以上正本係照原本作成。　　　　　　　　　   
對於本件判決如有不服，應於收受送達後20日內向本院提出上訴
書狀，上訴於本院合議庭，並按他造當事人之人數附具繕本。
當事人之上訴，非以判決違背法令為理由不得為之，上訴狀應記
載上訴理由，表明下列各款事項：
㈠原判決所違背之法令及其具體內容。
㈡依訴訟資料可認為原判決有違背法令之具體事實。
如委任律師提起上訴者，應一併繳納上訴審裁判費。　　　　　
中　　華　　民　　國　　111 　年　　7 　　月　　13　　日
                            書記官   姚安儒